臺北高等行政法院裁定
111年度交抗再字第18號
聲  請  人  詹大為                                      

相  對  人  臺北市交通事件裁決所


代  表  人  蘇福智（所長）
上列當事人間交通裁決事件，聲請人對於中華民國111年7月14日
本院111年度交抗再字第10號裁定，聲請再審，本院裁定如下：
    主  文
再審之聲請駁回。
再審訴訟費用新臺幣參佰元由聲請人負擔。
　　理  由
一、按再審之訴自判決確定時起，如已逾5年者，不得提起。但
    以第273條第1項第5款、第6款或第12款情形為再審之理由者
    ，不在此限；對於再審確定判決不服，復提起再審之訴者，
    前項所定期間，自原判決確定時起算。但再審之訴有理由者
    ，自該再審判決確定時起算，行政訴訟法第276條第4項及第
    5項定有明文。上開規定依同法第283條規定，對已確定之裁
    定聲請再審者，準用之。此外，依行政訴訟法第237條之9第
    3項之規定，上開規定於交通裁決事件之再審程序準用之。
    又再審之目的，固在匡正確定終局判決之不當，以保障當事
    人之權益，惟確定判決之安定性亦應兼顧，故於判決確定後
    經過5年，除有特定之再審原因外，再審之訴即不許提起，
    此為行政訴訟法第276條第4項所明定。惟依此規定，當事人
    就同一實體法律關係，對於駁回再審之訴之確定判決，又提
    起再審之訴，如亦自再審判決確定時起算5年之起訴期間，
    將導致當事人就本質上同一之實體法律關係，於判決確定後
    ，得一再提起再審之訴，而為無謂之爭執，虛耗司法資源，
    自應予以限制，故同條第5項明定對於再審之訴之確定判決
    ，又提起再審之訴者，其起訴期間應自第一次判決確定時起
    算。但如再審判決為全部或一部廢棄原確定判決時，則對再
    審判決提起再審之訴，其起訴期間，應自該再審判決確定時
    起算。
二、聲請人所有車牌號碼000-000號普通重型機車（下稱系爭機
    車），於民國104年4月29日晚間6時8分許，行經臺北市內湖
    區民權東路6段423巷口（東向西），因該路段限速50公里，
    系爭機車經雷達測速為「時速63公里，超速20公里以內」，
    經員警取得違規照片後，製單逕行舉發。聲請人向相對人陳
    述意見，相對人調查後仍認違規屬實，遂以聲請人有「汽車
    駕駛人行車速度，超過規定之最高時速20公里以內」之違規
    行為，依行為時道路交通管理處罰條例第40條、第63條第1
    項第1款等規定，於104年11月30日以北市裁申字第22-AG094
    5368號違反道路交通管理事件裁決書（下稱原處分），裁處
    聲請人罰鍰新臺幣1200元，並記違規點數1點。聲請人不服
    ，提起行政訴訟，經臺灣臺北地方法院以104年度交字第419
    號行政訴訟判決（下稱前程序確定判決）駁回其訴確定。聲
    請人對前程序確定判決提起再審之訴，遞經該院以105年度
    交再字第5號行政訴訟裁定駁回、本院106年度交抗字第19號
    裁定抗告駁回確定（下稱前確定裁定）。嗣聲請人先就前確
    定裁定聲請再審，後就其多次聲請再審遭本院裁定駁回之歷
    次裁定，復聲請再審，均經本院裁定駁回在案。茲聲請人復
    主張本院111年度交抗再字第10號裁定（下稱原確定裁定）
    有行政訴訟法第273條第1項第9款、第10款及第3項後段所定
    事由，向本院聲請再審。
三、經查，聲請人主張再審事由無非重複爭執原處分違法以及不
    符前程序確定判決的理由。故而，因前程序確定判決係於10
    5年8月9日確定，有臺灣臺北地方法院行政訴訟判決確定證
    明書可稽（臺灣臺北地方法院105年交再字第5號卷第95頁）
    ，嗣聲請人於111年7月26日聲請本件再審，距前程序確定判
    決確定時，已逾5年，其再審之訴自非合法。依前開規定及
    說明，其聲請再審自非合法，應予駁回。又本件再審聲請既
    不合法，自無庸審究前此歷次裁判有無再審理由，附此敘明
    。
四、據上論結，本件再審聲請為不合法，依行政訴訟法第237條
    之8第1項、第237條之9第3項、第283條、第278條第1項、第
    104條，民事訴訟法第95條、第78條，裁定如主文。
中　　華　　民　　國　　111 　年　　9 　　月　　26　　日
　　　　　　　　　　臺北高等行政法院第二庭
                          　　審判長法  官　楊  得  君　
                             　　　 法  官　彭  康  凡
                            　 　　 法  官　周  泰  德　
上為正本係照原本作成。
不得抗告。
中　　華　　民　　國　　111 　年　　9 　　月　　26　　日
　　　　　　　　　　　　　　　　　　書記官　徐  偉  倫